臺灣高等法院臺中分院刑事判決
111年度金上訴字第895號
上  訴  人  臺灣臺中地方檢察署檢察官
被      告  梁書銘



選任辯護人  尤亮智律師
上列上訴人因被告違反銀行法案件，不服臺灣臺中地方法院110
年度金訴字第440號中華民國111年2月21日第一審判決（起訴案
號：臺灣臺中地方檢察署109年度偵字第3224號），提起上訴，
且經檢察官移送併案審理（臺灣臺中地方檢察署111年度偵字第4
090號），本院判決如下：
    主  文
原判決撤銷。
戊○○共同犯銀行法第一百二十五條第一項前段之非法經營銀行業
務罪，處有期徒刑貳年。緩刑伍年，應於緩刑期間內依附件一、
二所示條件向甲○○、辛○○、乙○○、己○○、丁○○及丙○○分別支付損
害賠償。未扣案之犯罪所得新臺幣參拾陸萬捌仟元，除應發還被
害人或得請求損害賠償之人外，沒收之，如全部或一部不能沒收
或不宜執行沒收時，追徵其價額。
    犯罪事實
一、戊○○與邱康淇（由臺灣臺中地方檢察署另案通緝）均明知未
    經主管機關許可，不得經營銀行之收受存款業務，且以借款
    、收受投資、使加入為股東或其他名義，向多數人或不特定
    之人收受款項或吸收資金，而約定或給付與本金顯不相當之
    紅利、利息、股息或其他報酬者，以收受存款論，竟共同基
    於期貨操盤等投資名義而約定或給付不特定多數人與本金顯
    不相當之利息或其他報酬等非銀行經營收受存款業務之犯意
    聯絡，自民國107年8月前不詳時間起，至108年12月2日止，
    在臺中市○區○○○○0段000號00樓設立操盤室，由邱康淇擔任
    總操盤手，戊○○則擔任招攬民眾投資等之業務人員，其等即
    以：「邱康淇對臺指期貨操盤獲利甚佳，若委託其代為操作
    投資，每個月可以獲得投資金額1.5%至5%不等之紅利，投資
    期間為一年，期滿後保證取回本金」等語，向多數不特定人
    招募說明投資方案，戊○○可每月抽取其所招攬之投資人投資
    款2%之佣金，並由其負責交付每月利息予投資人。嗣附表所
    示辛○○、甲○○、乙○○、己○○、丁○○及丙○○等人，經戊○○招攬
    說明且參觀上開操盤室後，先後於附表所示投資時間，接續
    共匯款如附表所示投資總金額至邱康淇中國信託商業銀行（
    下稱中信銀行）帳號000000000000號、華南商業銀行（下稱
    華南銀行）帳號000000000000號等帳戶，其等並與邱康淇簽
    立書面契約，約定參與投資方案，各可獲取如附表所示之約
    定每月紅利成數，邱康淇則再簽發等同上開契約記載投資金
    額之本票交付各投資人，表示返還本金之意，戊○○、邱康淇
    即以此方式向辛○○、甲○○、乙○○、己○○、丁○○及丙○○等不特
    定投資人收受報酬，並約定給付與本金顯不相當之高額利息
    或其他報酬，而未經許可從事銀行業務。嗣戊○○依邱康淇指
    示轉交辛○○、甲○○、乙○○、己○○、丁○○及丙○○部分利息或其
    他報酬後，即未能如期依約給付，丁○○及丙○○察覺有異，委
    任律師向臺灣臺中地方檢察署提出告訴，戊○○於接受調查詢
    問時，主動陳述另有招攬辛○○、甲○○、乙○○、己○○等人參與
    投資，而循線查獲。
二、案經丙○○、丁○○委任邱奕賢律師告訴及臺灣臺中地方檢察署
    檢察官偵查起訴。
    理    由
一、證據能力：
　㈠本院下述所引用被告以外之人供述證據，檢察官、被告戊○○
    （下稱被告）及其辯護人於本院知悉有刑事訴訟法第159 條
    第1 項不得為證據之情形，均同意作為證據（本院卷第106
    至107頁）。本院審酌該等證據取得過程並無瑕疵，與本案
    待證事實復具相當關聯性，以之為本案證據尚無不當，認得
    為本案證據，依刑事訴訟法第159 條之5 規定，均有證據能
    力。
　㈡本院以下所引用非供述證據，並無證據證明有出於違法取得
    情形，且與待證事實具關聯性，亦認均有證據能力。
二、認定犯罪事實所憑證據及理由：
　㈠訊據被告除就附表編號4所示投資人己○○之投資金額辯稱係新
    臺幣（下同）130萬元外，就其餘犯罪事實均坦承在卷，且
    據證人丙○○、丁○○、辛○○於偵查中，證人己○○於本院審理時
    證述明確（見偵3224卷第161至166、321至329頁，本院卷第
    265至258頁），並有刑事告訴狀暨所附⑴LINE群組截圖影本
    、⑵LINE發布每日獲利績效訊息影本、⑶告訴人丙○○借據影本
    、⑷告訴人丙○○之本票影本、⑸告訴人丙○○匯款資訊截圖影本
    、⑹告訴人丁○○借據影本、⑺告訴人丁○○本票影本、⑻告訴人
    丁○○匯款資訊截圖影本、⑼108年10月、11月領取利息截圖影
    本、⑽戊○○之對話截圖影本、⑾其他投資人LINE對話截圖影本
    、⑿邱康淇之財產明細影本、邱康淇之107年度綜合所得稅各
    類所得資料清單、邱康淇、戊○○之入出境資訊連結作業、戊○○之稅務電子閘門財產所得調件明細表、邱康淇之中國信託
    銀行存款交易明細、邱康淇之華南銀行交易明細、丁○○、邱
    康淇之借據影本、邱康淇、戊○○之借據影本（見偵3224卷第
    17至155、185至195、221至222、257至318、331至335頁）
    ；告訴狀1份暨所附⑴告訴人辛○○借據共8紙、⑵告訴人甲○○借
    據17紙暨本票9紙、⑶告訴人乙○○借據3紙暨本票3紙、⑷告訴
    人己○○借據3紙（見他9141卷第3至9頁、第35至49頁、第61
    至83頁、第89至93頁、第109至113頁），上情應可認定。
　㈡被告雖提出其上記載「7/18 蕃薯哥 80 共130萬」之line記
    事本截圖，有該截圖1紙在卷可稽（本院卷第119頁），辯稱
    依照該記事本記載內容，投資人己○○因途中有取回資金，實
    際投資金額為130萬元等語。然查，證人己○○於本院111年9
    月6日審理時證稱：被告會叫我「蕃薯哥」，被告提出記事
    本截圖上的帳號是我的帳號，我投資的本金是200萬元，非
    常確定沒有拿回過本金等語（本院卷第266至267頁），本院
    觀諸前揭卷附證人己○○與共犯邱康淇所簽立之借據3紙（他9
    141卷第109至113頁），證人己○○分別於107年9月19日、107
    年11月30日及108年7月18日各投資20萬元、100萬元及80萬
    元，核與證人己○○證述共投資200萬元，暨被告所提出前揭
    記事本截圖上，證人己○○曾於107年8月18日轉帳80萬元予被
    告暨共犯邱康淇所持用帳戶，足認證人己○○前揭證述非虛；
    至被告於該記事本中固載有「蕃薯哥80共130萬」等字句，
    然此乃被告個人所為記載，該130萬究係何意無從探查，被
    告亦無法提出證人己○○於投資後，業已先行取回部分本金之
    相關憑據，從而，就證人己○○之投資金額，應以證人己○○證
    述暨前揭借據作為憑證，被告此部分所辯，尚難採信。
　㈢綜上所述，本案事證明確，被告前揭共同非法經營銀行業務
    之犯行堪以認定，應予依法論科。
三、論罪科刑暨對原審判決：
　㈠論罪法規適用部分：
　　⒈按集合犯因僅給予一罪之刑罰評價，故其行為之時間認定
      ，係自著手之初，持續至行為終了，並延伸至結果發生為
      止，倘上揭犯罪時間適逢法律修正，跨越新、舊法，而其
      中部分作為，或結果發生，已在新法施行之後，應即適用
      新規定，不生依刑法第2條比較新、舊法而為有利適用之
      問題。經查，本案被告之犯罪時間，係自107年8月間起至
      108年12月止，銀行法第125 條雖於108 年4 月17日修正
      公布、同年月19日施行，因本案被告所為犯行係屬集合犯
      性質（詳後述），依前揭說明，本案自無新舊法比較問題
      ，應逕行適用新法，先予敘明。
　　⒉核被告所為，係違反銀行法第29條之1、第29條第1項規定
      ，而應依同法第125條第1項前段規定之非法經營銀行業務
      罪處斷。
　㈡被告與共犯邱康淇就上揭非法經營銀行業務罪間，有犯意聯
    絡及行為分擔，應論以共同正犯。
　㈢罪數部分：
　  按刑法學理上所稱之「集合犯」，係指立法者所制定之犯罪
    構成要件中，本質上即預定有數個同種類行為而反覆實行之
    犯罪者而言。申言之，「集合犯」係一種犯罪構成要件類型
    ，立法者針對特定刑罰規範之構成要件，已預設該項犯罪本
    身係持續實行之數次行為，具備反覆、延續之行為特徵，而
    其個別行為具有獨立性而能單獨成罪，乃將之總括或擬制成
    一個犯罪構成要件之「集合犯」行為；此種犯罪以反覆實行
    為典型、常態之行為方式，具侵害法益之同一性（即侵害單
    一之法益），在刑法評價上為單數之構成要件行為，且行為
    人主觀上係出於單一或概括之犯意，因而僅包括的成立一罪
    （有學者諭為「法定的接續犯」）。其與一般所謂「接續犯
    」之區別，在於接續犯所適用之構成要件行為，並不具反覆
    實行之特質，非屬立法規範所定之構成要件類型，但因個案
    情節具有時間及空間之緊密關聯特性，故亦包括的論以一罪
    （學者諭為「自然的接續犯」）。故是否為集合犯之判斷，
    在主觀上應視其反覆實行之行為是否出於行為人之一個單一
    或概括之決意而為，在客觀上則應斟酌法律規範之本來意涵
    、實現該犯罪目的之必要手段、社會生活經驗中該犯罪必然
    反覆實行之常態等事項，並秉持刑罰公平原則，加以判斷，
    俾與立法意旨相契合。經查，被告係基於非法經營銀行業務
    之犯意，陸續招攬並收受告訴人辛○○、甲○○、乙○○、己○○、
    丁○○及丙○○之投資款項並約定、給付與本金顯不相當之利息
    或其他報酬，以此方式招攬投資謀利，依社會通念，此種犯
    罪構成要件之內涵，本質上即具反覆、延續性行為之特質，
    揆諸前開說明，屬具有預定多數同種類行為將反覆實行特質
    之集合犯性質，在刑法評價上應為集合犯之包括一罪，僅以
    一罪論處。
  ㈣刑之減輕部分：
　  按刑法第59條規定犯罪之情狀可憫恕者，得酌量減輕其刑，
    其所謂「犯罪之情狀」，與同法第57條規定科刑時應審酌之
    一切情狀，並非有截然不同之領域，於裁判上酌減其刑時，
    應就犯罪一切情狀（包括第57條所列舉之10款事項），予以
    全盤考量，審酌其犯罪有無可憫恕之事由，以為判斷。又按
    銀行法第125條第1項前段之非銀行不得經營收受存款、受託
    經理信託資金、公眾財產或辦理國內外匯兌業務罪，法定刑
    為「3年以上10年以下有期徒刑，得併科新臺幣1千萬元以上
    2億元以下罰金」之重罪，立法意旨之所以從重訂定該條之
    法定刑，乃鑑於社會上違法吸金案件層出不窮，犯罪手法亦
    推陳出新，例如透過民間互助會違法吸金，訴求高額獲利，
    或者控股公司以顧問費、老鼠會拉下線，虛擬遊戲代幣、虛
    擬貨幣等，或以高利息（龐氏騙局）舉辦講座為名，或者以
    保本保息、保證獲利、投資穩賺不賠等話術，推銷受益契約
    ，吸金規模龐大，受害人損失慘重，不僅造成銀行存款之流
    失，且該等收受投資者並非銀行，既未依法計繳存款準備金
    ，其資金運用，亦不在銀行法約束之列，如允許其向社會大
    眾收受存款，一旦惡性倒閉，廣大存款人之利益必難獲得確
    保，而衍生諸多社會問題，造成社會大眾財產上之損害，並
    損害國家正常之經濟及資金活動，因之該條重罰之目的在於
    藉由嚴懲地下投資以杜絕銀行法第29條所稱之非銀行不得經
    營收受存款等業務。然查被告於本案犯行之始，年僅23歲，
    犯後始終坦承犯行，且於告訴人丁○○、丙○○提出告訴後，於
    109年4月1日調查站偵訊過程中，主動就曾招攬附表所示其
    餘投資人等情陳述在卷（本院卷第146頁），嗣後並於原審
    審理期間，先與告訴人丁○○及丙○○達成和解，並本院審理期
    間，與告訴人辛○○、乙○○、己○○、丁○○及丙○○再度就賠償及
    緩刑條件達成和解，有附件二、三所示和解書及本院公務電
    話查詢紀錄表、111年9月23日刑事陳報狀等附卷可參（原審
    卷第161至162頁、本院卷第283至293頁、第317頁、第319至
    320頁）；且被告除招攬附表所示投資人參與投資外，自身
    亦出資投資280萬元，有被告所提出與共犯邱康淇簽訂之借
    據3紙及本票2紙在卷可稽（見偵3224卷第331至335頁），雖
    其因無法聯繫告訴人甲○○，致未能與告訴人甲○○達成和解，
    然本院審酌其就招攬附表所示投資人可得佣金利益，相較於
    前揭銀行法之法定本刑，認倘科以法定最低度刑為3年以上
    ，尚屬過重，其本案犯行有情輕法重情形，依刑法第59條規
    定酌量減輕其刑。
　㈤檢察官併案之敘明：
　　臺灣臺中地方檢察署以111年度偵字第4090號，就被告招攬
    附表所示投資人部分，移送本院併案審理，經核附表編號5
    、6部分，與起訴部分係相同犯罪事實，另附表編號1至4部
    分，與起訴部分則屬集合犯之實質上一罪關係，基於審判不
    可分原則，本院自應併予審理。
　㈥對原審判決暨上訴理由之說明：
　　原審認被告罪證明確，予以論罪科刑，固非無見，然查：
　　⒈原審判決違誤部分：
　　  ①原審就檢察官移送本院併案審理即附表編號1至4所示投
        資人部分，有未及審理之情。
　　  ②原審認被告已與告訴人丁○○及丙○○達成和解，且告訴人
        丁○○及丙○○均同意被告得以分期方式返還犯罪所得，認
        和解書約定條件已達沒收制度剝奪被告犯罪所得之立法
        目的，若宣告沒收或追徵被告犯罪所得，將使被告喪失
        告訴人所同意之分期返還利益，且如另沒收被告犯罪所
        得，顯屬過苛，故就被告犯罪所得，不予宣告沒收。然
        依後述說明，本院認被告並未提供任何擔保以保全未履
        行之賠償，尚難僅以被告業與告訴人丁○○及丙○○達成和
        解，且告訴人丁○○及丙○○同意以分期方式履行賠償，即
        認如對被告宣告沒收，即有過苛之情，原審未予宣告沒
        收犯罪所得，尚有未洽。
　　⒉檢察官上訴主張被告所涉，非僅於附表編號5、6所示丁○○
      及丙○○，認原審有未及審酌其餘被害人部分，為有理由，
      且原審判決另有前揭可議之處，應由本院將原判決撤銷改
      判。
　㈦量刑審酌：　　 　　
　　爰以行為人之責任為基礎，審酌被告共同以約定、給付與本
    金顯不相當之其他報酬之方式吸收資金，期間非短，被告經
    手本案投資案招攬說明、媒介收取款項，損害經濟秩序之安
    定，助長投機風氣，使投資人蒙受相當金額之損失，應予非
    難；另考量告訴人6人於投入本金後，僅收取部分期數之約
    定款項等情，惟皆未能取回全部投入資金等情，對於投資人
    之財產、社會金融秩序之危害程度非低；然參酌本案告訴人
    6人投資之本金，均非被告所取得，被告自身亦因共犯邱康
    淇招攬投入280萬元本金；被告於原審及本院已與告訴人辛○○、乙○○、己○○、丁○○及丙○○均達成和解，然因履行期始期
    係自本刑事判決確定之日起，分期給付，故被告尚未實際賠
    償告訴人辛○○、乙○○、己○○、丁○○及丙○○，及未能與告訴人
    甲○○達成和解之犯後態度，兼衡被告於原審時自陳及辯護人
    於本院為被告所陳之學歷、工作、家庭經濟與生活狀況（原
    審卷第132頁、本院卷第232頁），並提出其在職證明書及仲
    介收據為證（見本院卷第235、237頁），暨其犯罪之動機、
    目的、手段等一切情狀，量處如主文第2項所示之刑。
　㈧緩刑部分：
　　被告前未曾因故意犯罪受有期徒刑以上刑之宣告，有其臺灣
    高等法院被告前案紀錄表在卷可按，其於本案發生時，年僅
    23歲，因一時失慮，致罹刑章，然其目前有正當工作，於原
    審時，先與告訴人丁○○及丙○○達成如附件三所示和解，於本
    院再與告訴人辛○○、乙○○、己○○達成附件二所示和解，並約
    定以附件二所示和解書內容作為給予被告緩刑之條件；另與
    告訴人丁○○及丙○○亦約定以附件二所示內容作為緩刑條件，
    待緩刑期滿後，續依附件三所示和解條件向告訴人丁○○及丙○○履行賠償，有前揭和解書2份及111年9月23日刑事陳報狀1
    份在卷可參，認被告尚有悔意；且被告亦因投入自有資金投
    資上開相同方案，支付款項給邱康淇受有非少損失，被告雖
    因未能與告訴人甲○○取得聯繫而無法達成和解，然尚無礙本
    院就其犯後已有悔意之認定，堪信被告經此教訓後，應能守
    法慎行而無再犯之虞，因認前開宣告之刑以暫不執行為適當
    ，爰宣告緩刑5年。又緩刑宣告，得斟酌情形，命向被害人
    支付相當數額之財產及非財產上之損害賠償，刑法第74條第
    2項第3款定有明文。依照附件二和解條件，被告就未到期款
    項，均未提供任何擔保，為確保被告於緩刑期間，能履行如
    附件二所示內容，以確實收緩刑之功效，爰依刑法第74條第
    2 項第3 款規定，諭知被告應依附件二所示內容，對告訴人
    辛○○、乙○○、己○○、丁○○及丙○○履行支付賠償。倘被告違反
    本院所諭知前揭緩刑之負擔，情節重大者，檢察官仍得依法
    向法院聲請撤銷本件緩刑之宣告，併予敘明。至被告雖未能
    與告訴人甲○○達成和解，然告訴人甲○○因被告招攬行為，致
    參與本案投資方式，受有非少財產上損害，為使其財產上損
    害能獲得相當彌補，及促使被告勤勉努力、主動積極籌措財
    源償還被害人，並審酌被告自述資力、告訴人投入資金及被
    告招攬實際獲利為告訴人投資金額2％等情，併依上揭刑法第
    74條第2項第3款規定，命被告應另依附件一所示條件，向告
    訴人甲○○支付損害賠償，且此項附負擔之緩刑宣告，並不影
    響告訴人甲○○就其餘未受彌補之損害部分，對被告及其餘正
    犯請求損害賠償之權利。倘被告違反本院所諭知前揭緩刑之
    負擔，情節重大者，檢察官仍得依法向法院聲請撤銷本件緩
    刑之宣告，併予敘明。
  ㈨沒收部分：
　　⒈按銀行法第125條第1項之罪，在類型上係違反專業經營特
      許業務之犯罪，屬於特別行政刑法，其後段將「犯罪獲取
      之財物或財產上利益達新臺幣1億元以上者」，資為非法
      經營銀行業務之加重處罰條件，無非係基於違法辦理收受
      存款、受託經理信託資金、公眾財產或辦理國內外匯兌業
      務所收受之款項或吸收之資金規模達1億元以上者，因「
      犯罪所得愈高，對社會金融秩序之危害影響愈大」所為之
      立法評價。本條項後段所稱「犯罪獲取之財物或財產上利
      益」，就違法吸金而言，係指犯罪行為人參與違法吸收之
      資金總額而言，即令犯罪行為人負有依約返還本息之義務
      ，亦不得用以扣除，始符立法本旨。至於同法第136條之1
      關於「犯罪所得」財物之沒收，所以規定「除應發還被害
      人或得請求損害賠償之人外，沒收之」，乃側重在剝奪犯
      罪行為人從犯罪中取得並保有所有權之財物，有將之強制
      收歸國家所有，使其無法享受犯罪之成果，故得為沒收之
      「犯罪所得」財物，必須是別無他人對於該物得以主張法
      律上之權利者，始足語焉。細繹兩者「犯罪獲取之財物或
      財產上利益」、「犯罪所得」之規定，概念個別。
　　⒉又刑法沒收新制生效施行後，倘其他法律針對沒收另有特
      別規定，依刑法第11條但書「特別法優於普通法」之原則
      ，自應優先適用該特別法之規定；但該新修正之特別法所
      未規定之沒收部分（例如：追徵），仍應回歸適用刑法沒
      收新制之相關規定。本案被告行為時，刑法沒收新制已生
      效施行，本應逕行適用刑法沒收新制相關規定，惟銀行法
      關於沒收之規定，於107年1月31日公布修正第136條之1，
      自同年2月2日起施行，將原規定「犯本法之罪，因犯罪所
      得財物或財產上利益，除應發還被害人或得請求損害賠償
      之人外，屬於犯人者，沒收之。如全部或一部不能沒收時
      ，追徵其價額或以其財產抵償之」，修正為「犯本法之罪
      ，犯罪所得屬犯罪行為人或其以外之自然人、法人或非法
      人團體因刑法第38條之1第2項所列情形取得者，除應發還
      被害人或得請求損害賠償之人外，沒收之」，自應優先適
      用。且為貫徹修正後銀行法第136條之1之立法目的，除確
      無應發還被害人或得請求損害賠償之人外，於扣除已實際
      發還不予沒收之部分後，就其餘額，應依上開條文所定「
      除應發還被害人或得請求損害賠償之人外」的附加條件方
      式諭知沒收、追徵，俾該等被害人或得請求損害賠償之人
      ，於案件判決確定後，得向執行檢察官聲請發還或給付。
　　⒊按責任共同原則，係指共同實行犯罪行為之人，在合同意
      思範圍以內，各自分擔犯罪行為之一部，相互利用他人之
      行為，以達其犯罪之目的者，即應對於全部所發生之結果
      共同負責。至於犯罪成立後，共同正犯間關於犯罪所得應
      如何沒收，仍須本於罪刑法定主義及罪責之原則，各按其
      實際利得數額負責，並非須負連帶責任，所謂實際利得數
      額，係指各人「對犯罪所得有事實上之處分權限」；而共
      同正犯各人實際上有無犯罪所得，或其犯罪所得之多寡，
      應由事實審法院綜合卷證資料及調查所得認定之，倘行為
      人取得犯罪所得後，已將該犯罪所得移轉給其他共同正犯
      或共犯受領，則該犯罪所得之事實上支配、處分權既已移
      轉給該共同正犯或共犯，自應就該共同正犯或共犯宣告沒
      收該犯罪所得。
　　⒋附表所示告訴人等之投資款項係匯入邱康淇上開等帳戶，
      已如上述，被告雖於原審時陳稱：係取得投資款項7%為佣
      金，並應扣除當月國定假日日數比例計算部分等情（原審
      卷第126頁），然審酌被告於調查站時陳稱：邱康淇曾與
      我約定，如果是我介紹或帶來的客戶，願意支付我總投資
      金額每月總共8％之利息，並建議我與客戶約定每月4至6％
      不等利息，剩餘差額就是我的佣金（即每月2％至4％不等）
      等語（見本院卷第141至142頁）；於本院審理時又稱：我
      的佣金是每月2至3％等語（見本院卷第261頁），綜合被告
      前揭供述，應可認定被告於原審時所陳「取得投資款項7%
      佣金」，應指共犯邱康淇每月撥付給被告，包括由被告代
      為轉交予投資人之利息，及被告可得之佣金。此外，並無
      證據足以證明被告為本案犯行，可獲取除被告自陳之每月
      2至3％不等佣金外之不法所得，基於有利被告原則，應以
      附表所示告訴人等投資總款項之2％即368,000元（1840萬×
      2％），做為被告本案犯罪所得，並依銀行法第136 條之1 
      規定，除應發還被害人或得請求損害賠償之人外，應依法
      宣告沒收，且因未扣案，併依刑法第38條之1第3項諭知於
      全部或一部不能沒收或不宜執行沒收時，追徵其價額。至
      被告雖於本院及原審與告訴人辛○○、乙○○、己○○、丁○○及
      丙○○等達成如附件二、三所示和解，然因履行期尚未屆至
      ，故尚未實際賠償告訴人等，亦未提出任何擔保確保履行
      賠償，足認被告現仍保有其不法所得，如予宣告沒收犯罪
      所得，尚難認有過苛之虞，然倘檢察官執行時，被告已就
      前揭犯罪所得之全部或一部返還賠償予附表所示任一告訴
      人時，檢察官自毋庸執行沒收被告已實際合法返還部分，
      併此敘明。
據上論結，應依刑事訴訟法第369條第1項前段、第364條、第299
條第1項前段，判決如主文。
本案經檢察官謝宜如提起公訴及移送併案，檢察官庚○○到庭執行
職務。
中　　華　　民　　國　　111 　年　　9 　　月　　27　　日
          刑事第八庭    審判長法　官  張  靜  琪
                              法　官  郭  瑞  祥
                              法　官  簡  婉  倫
以上正本證明與原本無異。
如不服本判決應於收受送達後20日內向本院提出上訴書狀，其未
敘述上訴理由者，並得於提起上訴後20日內向本院補提理由書（
均須按他造當事人之人數附繕本）「切勿逕送上級法院」。因疫
情而遲誤不變期間，得向法院聲請回復原狀。

                              書記官  林  書  慶
　　　　　　　　　　　　　　　
中　　華　　民　　國　　111 　年　　9 　　月　　27　　日

附錄論罪科刑法條：
◎銀行法第29條第1項
除法律另有規定者外，非銀行不得經營收受存款、受託經理信託
資金、公眾財產或辦理國內外匯兌業務。 
◎銀行法第29條之1
以借款、收受投資、使加入為股東或其他名義，向多數人或不特
定之人收受款項或吸收資金，而約定或給付與本金顯不相當之紅
利、利息、股息或其他報酬者，以收受存款論。 
◎銀行法第125條
違反第29條第1 項規定者，處3 年以上10年以下有期徒刑，得併
科新臺幣1 千萬元以上2 億元以下罰金。其因犯罪獲取之財物或
財產上利益達新臺幣一億元以上者，處7 年以上有期徒刑，得併
科新臺幣2 千5 百萬元以上5 億元以下罰金。
經營金融機構間資金移轉帳務清算之金融資訊服務事業，未經主
管機關許可，而擅自營業者，依前項規定處罰。
法人犯前2項之罪者，處罰其行為負責人。 
附表：
編號 告訴人    投資時間 投資總金額 (新臺幣) 約定每月紅利成數 1 辛○○ 107年8月30日至108年10月1日  650萬元    4% 2 甲○○ 108年5月15日至108年10月29日  250萬元  3%至4% 3 乙○○ 108年1月11日至108年10月30日  500萬元  4%至5% 4 己○○ 107年9月19日至108年7月18日  200萬元    4% 5 丁○○ 108年9月19日至108年9月23日  40萬元 1.5%至3% 6 丙○○ 108年8月31日至108年9月30日  200萬元 1.5%至3% 
附件一
戊○○應於本判決確定日之起陸個月內，支付新臺幣捌萬元予甲○○
。